臺灣嘉義地方法院刑事判決
111年度交簡上字第90號
上  訴  人  臺灣嘉義地方檢察署檢察官
被      告  謝信宏



上列上訴人因被告過失傷害案件，不服本院嘉義簡易庭111年度
嘉交簡字第582號中華民國111年7月29日刑事簡易判決（聲請簡
易判決處刑案號：臺灣嘉義地方檢察署111年度調偵字第359號）
，提起上訴，本院管轄第二審之合議庭判決如下：
    主      文
上訴駁回。
    事實及理由
一、本院審理範圍：
　　按上訴得明示僅就判決之刑、沒收或保安處分一部為之，刑
    事訴訟法第348條第3項定有明文。次按對於簡易判決有不服
    者，得上訴於管轄之第二審地方法院合議庭。第一項之上訴
    ，準用第三編第一章及第二章除第三百六十一條外之規定，
    刑事訴訟法第455條之1第1項、第3項分別定有明文。本案係
    由檢察官提起上訴，被告未於法定期間內上訴。檢察官於上
    訴書與本院審理時已表明僅就量刑部分提起一部分上訴（交
    簡上卷第72頁），故本件上訴範圍只限於原審判決量刑部分
    。至檢察官未表明上訴之認定犯罪事實及論罪（本案第一審
    犯罪事實、證據及論罪理由，均詳如附件原審判決書所記載
    ），業據原審認定在案，非在本院審理範圍內，惟為便於檢
    視理解本件案情，乃引用原審判決書以附件方式記載，先予
    敘明。
二、本院駁回上訴之理由：
  ㈠檢察官依告訴人請求上訴意旨略以：事故至今被告沒有誠意
    ，也沒聯絡過告訴人，一直到告訴人提告，被告才說請保險
    處理，跟告訴人聯絡的全部都是被告之保險，並且換了不同
    人，保險一直討價還價，後來調解不成立，原審僅判處被告
    有期徒刑4月，判刑太輕，爰請將原審判決撤銷，更為適當
    合法之判決等語。
  ㈡按刑罰之量定，屬法院自由裁量之職權行使，應審酌刑法第5
    7條所列各款事由及一切情狀，為酌量輕重之標準，並非漫
    無限制；量刑輕重係屬事實審法院得依職權自由裁量之事項
    ，苟已斟酌刑法第57條各款所列情狀而未逾越法定刑度，不
    得遽指為違法；且在同一犯罪事實與情節，如別無其他加重
    或減輕之原因，下級審量定之刑，亦無過重或失輕之不當情
    形，則上級審法院對下級審法院之職權行使，原則上應予尊
    重。本案原審審酌被告疏未注意車前狀況、保持隨時可以煞
    停之距離，致釀本件車禍事故，使告訴人胡育仁及黃婉茹受
    有傷害，並衡酌其坦承犯行，尚未與告訴人2人達成調解，
    賠償告訴人2人之損失，又被告為本件肇事原因，告訴人2人
    無肇事原因，暨其自陳智識程度、職業、經濟狀況等一切情
    狀，量處被告有期徒刑4月，如易科罰金，以新臺幣1,000元
    折算1日之折算標準。足見原審已本於被告之責任為基礎，
    綜合全案卷證資料，具體斟酌刑法第57條各款所規定之量刑
    因子，且於量刑理由詳加說明，並無濫用量刑權限，亦無判
    決理由不備，過重或失輕之不當或違法之處，揆諸上開說明
    ，本院自應予尊重。況原審業將被告未與告訴人2人達成調
    解且未賠償告訴人2人之損失等情，作為量刑事由，而雙方
    能否達成和解，取決於雙方和解誠意、金額認知、是否互相
    退讓等因素，非謂未能達成和解，概可歸咎於被告態度不佳
    ，尚難以此指摘原審判決有何違法失當之處。從而，檢察官
    上訴指摘原審判決量刑過輕，為無理由，應予駁回。
據上論斷，應依刑事訴訟法第455條之1第1項、第3項、第368條
、第373條，判決如主文。
本案經檢察官簡靜玉聲請以簡易判決處刑，檢察官楊麒嘉到庭執
行職務。　
中　　華　　民　　國　　111 　年　　12　　月　　19　　日
                  刑事第八庭  審判長法  官  洪裕翔
                                    法  官  盧伯璋
　　　　　　　　　　　　　　　　　　法　官　孫偲綺
上列正本證明與原本無異。
本件不得上訴。                
中　　華　　民　　國　　111 　年　　12　　月　　19　　日
                                    書記官　陳佾澧
附錄本案論罪科刑法條：
中華民國刑法第284條　
因過失傷害人者，處一年以下有期徒刑、拘役或十萬元以下罰金
；致重傷者，處三年以下有期徒刑、拘役或三十萬元以下罰金。
　　　
附件：　
臺灣嘉義地方法院刑事簡易判決
111年度嘉交簡字第582號
聲  請  人  臺灣嘉義地方檢察署檢察官
被      告  謝信宏
上列被告因過失傷害案件，經檢察官聲請以簡易判決處刑（111
年度調偵字第359號），本院判決如下：
    主  文
謝信宏犯過失傷害罪，處有期徒刑肆月，如易科罰金，以新臺幣
壹仟元折算壹日。
    犯 罪 事 實 及 理 由
一、本件除犯罪事實欄第4行「兩車並行之間隔」補充為「汽車
    在同一車道行駛時，後車與前車之間應保持隨時可以煞停之
    距離」外，其餘犯罪事實及證據均引用聲請簡易判決處刑書
    （如附件）之記載。
二、核被告謝信宏所為，係犯刑法第284條前段之過失傷害罪。
    被告以一過失行為，致告訴人胡育仁及黃婉茹受傷，係一行
    為觸犯數罪名，為想像競合犯，應依刑法第55條規定，從一
    重論以過失傷害罪。
三、被告於事故發生後，因報案人或勤指中心轉來資料未報明肇
    事人姓名，警員前往現場處理時，被告在場，並當場承認為
    肇事人乙節，有國道公路警察局第四公路警察大隊斗南分隊
    道路交通事故肇事人自首情形紀錄表1份可資佐證（見警卷
    第77頁），是被告對於未發覺之犯罪自首而接受裁判，爰依
    刑法第62條前段規定減輕其刑。
四、茲以行為人之責任為基礎，爰審酌被告疏未注意車前狀況、
    保持隨時可以煞停之距離，致釀本件車禍事故，使告訴人胡
    育仁及黃婉茹受有傷害，並衡酌其坦承犯行，尚未與告訴人
    2人達成調解，賠償告訴人2人之損失，又被告為本件肇事原
    因，告訴人2人無肇事原因，暨其自陳智識程度、職業、經
    濟狀況（詳如警卷第25頁）等一切情狀，量處如主文所示之
    刑，並諭知易科罰金之折算標準。
五、依刑事訴訟法第449條第1項前段、第454條第2項（依判決精
    簡原則，僅記載程序法），逕以簡易判決如主文所示之刑。
六、如對本判決上訴，須於判決送達後20日內向本院提出上訴狀
    （應附繕本）。
本案經檢察官簡靜玉聲請以簡易判決處刑。
中　　華　　民　　國　　111 　年　　7 　　月　　29　　日
                  嘉義簡易庭  法  官  林家賢
以上正本證明與原本無異。
如不服本判決應於收受判決後20日內向本院提出上訴書狀，並應
敘述具體理由；其未敘述上訴理由者，應於上訴期間屆滿後20日
內向本院補提理由書（均須按他造當事人之人數附繕本）「切勿
逕送上級法院」。告訴人或被害人如對於本判決不服者，應具備
理由請求檢察官上訴，其上訴期間之計算係以檢察官收受判決正
本之日期為準。
中　　華　　民　　國　　111 　年　　7 　　月　　29　　日
                        　　  書記官  張子涵
附件：
臺灣嘉義地方檢察署檢察官聲請簡易判決處刑書
                                    111年度調偵字第359號
　　被　　　告　謝信宏
上列被告因過失傷害案件，業經偵查終結，認為宜以簡易判決處
刑，茲將犯罪事實及證據並所犯法條分敘如下：
　　　　犯罪事實
一、謝信宏於民國110年9月29日18時40分許，駕駛車牌號碼000-
    0000號自用小客貨車，沿國道一號公路內側車道，由南往北
    方向行駛，途經同路北向261公里處時，應注意車前狀況及
    兩車並行之間隔，並隨時採取必要之安全措施，且依當時情
    形，並無不能注意之情事，竟疏未注意，貿然行駛，而追撞
    前方同向由胡育仁所駕駛搭載黃婉茹之車牌號碼000-0000號
    租賃用小客車，胡育仁所駕駛之該租賃用小客車，再往前追
    撞前方同向由林偉哲駕駛之車牌號碼000-0000號自用小客車
    ，致胡育仁受有頭皮至耳後撕裂傷10公分、頭部鈍挫傷併腦
    震盪、四肢多處挫擦傷等傷害，黃婉茹受有肝臟輕度撕裂傷
    併肝功能異常、手開放性傷口、顱內出血、膝部開放性傷口
    、臉開放性傷口、頭部開放性傷口、頭部外傷併蜘蛛膜下腔
    出血、左眼及右肩挫傷等傷害。
二、案經胡育仁及黃婉茹訴由內政部警政署國道公路警察局第四
    公路警察大隊報告偵辦。
　　　　證據並所犯法條
一、證據：
（一）被告謝信宏於警詢中之自白。
（二）告訴人胡育仁及黃婉茹於警詢中之指訴。
（三）證人林偉哲於警詢中之證述。
（四）診斷證明書、道路交通事故現場圖、道路交通事故調查報
      告表（一）（二）、道路交通事故初步分析研判表、照片
      。
二、核被告所為，係犯刑法第284條前段之過失傷害罪嫌。其1過
    失傷害行為，致告訴人2人受傷，為想像競合犯，請依刑法
    第55條前段規定，從一重處斷。
三、依刑事訴訟法第451條第1項聲請逕以簡易判決處刑。
　　此　致
臺灣嘉義地方法院
中　　華　　民　　國　 111　　年　　6 　　月　　21　　日
　　　　　　　　　　　　　　檢察官  簡靜玉
上正本證明與原本無異。
中　　華　　民　　國　 111　　年　　7 　　月　　4 　　日
　　　　　　　　　　　　　　書記官  謝淑杏